# 子公司（同一控制合并某孙公司,从最终控制方），导致资本公积变动（资本溢价）

提问人：tony868lamy 时间：2010-03-10 08:17:42
:handshake 母公司合并层面权益法核算时是否作为其他综合收益列报？
[ 本帖最后由 tony868lamy 于 2010-3-10 09:25 编辑 ]

回答人：chenyiwei
回复 楼主 tony868lamy 的帖子同一控制下企业合并交易（或者其他同一控制下的权益性交易）中产生的资本公积都是认为是权益性交易形成的，即资本性投入或者向所有者分配，因此均不作为其他综合收益。